臺灣臺中地方法院民事判決　九十三年度訴字第一三０三號
　　原　　　告　　敬業保全股份有限公司
　　法定代理人　　甲○○
　　訴訟代理人　　周天弟
　　被　　　告　　丙○○
　　　　　　　　　丁○○
　　　　　　　　　乙○○
右當事人間請求損害賠償事件，本院於民國九十三年七月九日言詞辯論終結，判決如
左：　　　　　　　　　　　　.
    主      文
被告應連帶給付原告新台幣貳佰零肆萬零柒佰肆拾捌元，及自民國九十三年七月九日
起至清償日止，按年息百分之五計算之利息。
訴訟費用由被告連帶負擔。
本判決於原告以新台幣陸拾捌萬零貳佰肆拾玖元為被告供擔保後，得假執行。
    事      實
甲、原告方面：
  一、聲明：除假執行供擔保金額外，如主文第一項所示。
  二、陳述：
    （一）被告丙○○自民國九十一年十一月二日起受僱於原告，派任台中市西屯區
          福安里福瑞二七巷十二號瑞聯天地Ｆ區社區大樓總幹事乙職，詎被告徐錦
          淮於任職期間利用職務之便，陸續偽開收據或將其負責代收應繳回原告之
          費用及應支付廠商款項等，擅自侵占挪用。其所侵占款項分別為：１九十
          二年十二月應支付相關廠商款項共計新台幣（下同）三十一萬一千一百八
          十五元。２社區住戶自九十三年一月六日起至同年月十二日止之繳交管理
          費共計二十戶七萬五千一百二十四元。３管理基金轉存合計十五萬元。４
          偽開收據部分自九十二年五月起至十二月止之住戶繳納管理費，合計一百
          十三萬九千一百六十四元。５社區門禁感應釦費用合計九萬五千二百七十
          五元。以上款項合計共一百七十七萬零七百四十八元。
    （二）被告丙○○於九十三年二月十六日簽署切結書，固坦承有侵占挪用原告款
          項之事實，並約定於九十三年二月二十一日前，會同被告即連帶保證人陳
          金鳳、乙○○與原告協調處理上開侵占款項。惟於約定期限即九十三年二
          月二十一日，並未依約償還挪用之款項。被告丙○○任職於原告，不法侵
          占原告財物，致原告受有損害，業經台灣台中地方法院檢察署檢察官以九
          十三年度偵字第五依六七號起訴，核其行為顯已符合民法第一百八十四條
          第一項前段之侵權行為要件，依據自白切結書，被告丙○○已自認其確有
          上揭之不法行為，其應負損害賠償之責。被告丙○○前與原告簽訂員工約
          聘任職同意書，同意書第十一條約定，違反第六條違紀規定者，除賠償公
          司十倍薪資及願放棄應支領全部薪資為違約罰金外，並負民刑事責任。原
          告據此向被告丙○○求償每月薪資二萬七千元十倍即二十七萬元之違約賠
          償。從而，原告依據民法第一百八十四條第一項規定，請求被告丙○○賠
          償原告二百零四萬零七百四十八元。再者，被告丁○○、乙○○前於九十
          一年十一月二日與原告簽署員工任職保證書，同意擔任被告丙○○之連帶
          保證人，擔保被告丙○○受僱於原告期間，因品行不端假職務之便，造成
          原告受損，應負連帶保證責任，為此爰依民法第七百五十六條之一人事保
          證及連帶保證之法律關係，請求被告連帶給付如主文第一項所示之金額。
  三、證據：提出員工約聘任職同意書影本一件、侵占應付廠商款項明細一件、侵占
      住戶繳交九十三年一月六日至十二日之管理費收據一件、管理基金轉存提領轉
      存存摺影印二件、偽開收據侵占住戶管理費明細表一件、侵占感應釦明細表影
      本一件、具結切結書影本一件、賠償社區損失之匯票影本一件、員工任職保證
      書影本一件、戶籍謄本一件及起訴書影本一件為證。
乙、被告丙○○方面：
  一、聲明：駁回原告之訴。
  二、陳述：其受僱於原告處，有簽訂員工約聘任職同意書及員工任職保證書，被告
      乙○○及丁○○擔任人事保證人，其確有上揭之侵權行為，同意賠償如主文第
      一項所示之金額。
丙、被告乙○○方面：
  一、聲明：駁回原告之訴。
  二、陳述：其有簽訂員工任職保證書，擔任被告丙○○之人事保證人，其同意賠償
      如主文第一項所示之金額。
丁、被告丁○○未於言詞辯論期日到場，亦未提出準備書狀作何聲明或陳述。
    理      由
一、按合意管轄於本法定有專屬管轄之訴訟，不適用之。因侵權行為涉訟者，得由行
    為地之法院管轄；訴訟，由被告住所地之法院管轄，民事訴訟法第二十六條、第
    十五條第一項、第一條第一項前段分別定有明文。當事人以合意定第一審管轄法
    院，旨在使預定之訴訟，歸屬於一定之法院管轄，是合意所定之管轄法院，必須
    限於一定之法院，不得廣泛就任何第一審法院定為合意管轄之法院，最高法院八
    十六年台抗字第一三九號著有判例。本件被告丙○○侵占原告款項之行為地在台
    中市，其住所地位於台中市，與原告簽訂員工任職保證書亦合意以本院為第一審
    管轄法院，該合意管轄之約定並無牴觸專屬管轄之規定，揆諸前揭說明，本院就
    本事件自有管轄權，合先敘明。
二、本件被告丁○○未於言詞辯論期日到場，核無民事訴訟法第三百八十六條各款所
    列情形，爰依原告聲請，由其一造辯論而為判決。
三、按當事人對於他造主張之事實，於言詞辯論時不爭執者，視同自認；當事人對於
    他造主張之事實，已於相當時期受合法之通知，而於言詞辯論期日不到場，亦未
    提出準備書狀爭執者，亦同，民事訴訟法第二百八十條第一項、第三項分別定有
    明文。原告主張被告丙○○為其受僱人，擔任台中市西屯區福安里福瑞二七巷十
    二號瑞聯天地Ｆ區社區大樓總幹事乙職，利用職務之便，偽開收據或將其負責代
    收應繳回原告之費用及應支付廠商款項等，擅自侵占入己，導致其受有一百七十
    七萬零七百四十八元之損害，經台灣台中地方法院檢察署提起公訴等事實。業據
    提出起訴書、員工約聘任職同意書、侵占應付廠商款項明細、侵占住戶繳交九十
    三年一月六日至十二日之管理費收據、管理基金轉存提領轉存存摺、偽開收據侵
    占住戶管理費明細表、侵占感應釦明細表、具結切結書及賠償社區損失之匯票等
    件為證，被告丙○○、乙○○對於原告主張之上開事實，均自認在案（參照本院
    九十三年七月九日言詞辯論筆錄）。而被告丁○○已於相當時期受合法之通知，
    而於言詞辯論期日不到場，亦未提出準備書狀爭執者，依前開法律規定，應視同
    自認。從而，原告所主張之上開事實，自堪信為真正。
四、按因故意或過失，不法侵害他人之權利者，負損害賠償責任。稱人事保證者，謂
    當事人約定，一方於他方之受僱人將來因職務上之行為而應對他方為損害賠償時
    ，由其代負賠償責任之契約。前項契約，應以書面為之，民法第一百八十四條第
    一項前段及第七百五十六條之一分別定有明文。保證債務之所謂連帶，係指保證
    人與主債務人負同一債務，對於債權人各負全部給付之責任者而言，此就民法第
    二百七十二條第一項規定連帶債務之文義參照觀之甚明。故連帶保證與普通保證
    不同，縱使無民法第七百四十六條所揭之情形，亦不得主張同法第七百四十五條
    關於檢索抗辯之權利，最高法院四十五年台上字第一四二六號著有判例。被告丙○○因前開侵權行為，導致原告受有一百七十七萬零七百四十八元之損害。依據
    員工約聘任職同意書第十一條約定，違反第六條違紀規定者，除賠償公司十倍薪
    資及願放棄應支領全部薪資為違約罰金。故被告丙○○亦應賠償二十七萬元之違
    約賠償（即27,000元x10月）。被告丁○○及乙○○擔任被告丙○○之人事保證
    人，對被告丙○○之上揭損害賠償責任應負連帶保證責任，既如前言。從而，原
    告依據侵權行、人事保證及連帶保證等法律關係，請求被告連帶給付原告二百零
    四萬零七百四十八元，及自九十三年七月九日起至清償日止，按年息百分之五計
    算之利息，為有理由，應予准許。
五、原告陳明願供擔保，請求宣告假執行，核無不合，爰酌定相當擔保金額，予以准
    許。
六、據上論結，原告之訴為有理由，依民事訴訟法第三百八十五條第一項前段、第八
    十五條第二項、第三百九十條第二項，判決如主文。
中　　　華　　　民　　　國　　九十三　　年　　　七　　　月　　二十九　　日
                              臺灣臺中地方法院民事第四庭
~B法　　官　林洲富
右為正本係照原本作成
如對本判決上訴，須於判決送達後二十日內向本院提出上訴狀
中　　　華　　　民　　　國　　九十三　　年　　　七　　　月　　二十九　　日
~B法院書記官
